臺灣臺中地方法院刑事判決　　　　　　　96年度易字第4523號
公　訴　人　臺灣臺中地方法院檢察署檢察官
被　　　告　丙○○
　　　　　　　　　　（
　　　　　　甲○○
　　　　　　　　　　（
上列被告等因竊盜案件，經公訴人提起公訴（九十六年度偵字第
一六六八０、一八二九四、一八六六０、一九三一九、一九六九
二、二０一五七、二０一五八、二０六七九號）及檢察官追加起
訴（九十六年度偵字第二０七五六號），本院合併判決如下：
    主 　 文
丙○○共同犯如附表所示之攜帶兇器竊盜罪，均累犯，各處如附
表所示之刑，應執行有期徒刑伍年。扣案之十字型螺絲起子貳支
、尖嘴鉗壹支、老虎鉗壹支，均沒收。
甲○○共同犯如附表所示之攜帶兇器竊盜罪，各處如附表所示之
刑，應執行有期徒刑肆年陸月。扣案之十字型螺絲起子貳支、尖
嘴鉗壹支、老虎鉗壹支，均沒收。
    犯罪事實
一、丙○○前於民國九十三年間因違反毒品危害防制條例，經本
    院判處有期徒刑七月，於九十四年一月五日確定，又於九十
    四年間因竊盜案件，經本院判處有期徒刑一年，於九十四年
    五月十七日確定，上開二罪經定應執行刑為有期徒刑一年六
    月，入監執行後，於九十六年二月十三日縮短刑期執行完畢
    。其猶不知悔改，復與甲○○共同基於為自己不法所有之犯
    意聯絡，自九十六年三月二日起至九十六年七月五日止，駕
    駛由丙○○向其不知情之母親借用之車牌號碼６０１１─Ｆ
    Ｙ號自用小客車，在臺中市及臺中縣豐原市、大雅鄉、神岡
    鄉、太平市、大里市等多處不同地點（竊盜之時間、地點、
    被害人、竊取之財物均詳如附表所示），持客觀上具有危險
    性足以威脅人之生命、身體、安全而可供兇器使用之十字型
    螺絲起子二支、尖嘴鉗一支、老虎鉗一支等工具，竊取如附
    表所示被害人所有之白鐵電表箱蓋、不鏽鋼製電表箱蓋、白
    鐵電話箱蓋、白鐵水箱蓋等物，得手後再將上開贓物分別賣
    予經營資源回收場之林素敏、陳定楷各六次（其二人所涉之
    贓物罪部分，另由檢察官為緩起訴處分），得款新臺幣（下
    同）十萬餘元（起訴書誤載為三萬一千四百八十元、八千二
    百五十五元）朋分花用。嗣於九十六年七月五日凌晨三時十
    分許，在臺中市○○區○○街一０五號前為警欄檢查獲，並
    扣得上開供其二人共同竊盜所用之螺絲起子二支、尖嘴鉗一
    支、老虎鉗一支，及其二人竊得之白鐵箱蓋五十二片，又依
    其二人之供述，在臺中縣太平市○○路○段三十號由林素敏
    經營之合申資源回收場查獲白鐵電表箱蓋二十九片，再因丙
    ○○、甲○○二人之供述，由檢察官指揮臺中市警察局、臺
    中市警察第一分局、第二分局、第三分局、第四分局、第五
    分局帶同其二人至現場查證而得知上情。
二、案經臺中市警察局移送及臺中市警察第一分局、第二分局、
    第三分局、第四分局、第五分局報請臺灣臺中地方法院檢察
    署檢察官偵查起訴，及臺中市警察第三分局報請臺灣臺中地
    方法院檢察署檢察官追加起訴。
    理　由
一、訊據被告丙○○、甲○○對其有於附表所示之時、地共同攜
    帶兇器竊盜之事實，業於警詢時、偵查中及本院審理中供認
    不諱，核與附表編號第一至五一０號所示之被害人於警詢時
    之指述內容相符，並有收購資源回收物品資料登記表、資源
    回收（舊貨）業買入登記簿、贓物認領保管單、受理刑事案
    件報案三聯單、車籍查詢基本資料、錄影帶翻拍照片、被告
    二人帶同警員至現場查證之照片、查獲時現場照片、贓物照
    片等附卷可稽，另有被告丙○○所有供被告二人共同竊盜犯
    罪所用之十字型螺絲起子二支、尖嘴鉗一支、老虎鉗一支扣
    案可資佐證，是其二人確有攜帶兇器竊盜之事實，足可認定
    。綜上所述，被告二人之自白與事實相符，事證明確，其二
    人上揭共同加重竊盜之犯行，足堪認定。
二、按刑法第三百二十一條第一項第三款之攜帶兇器竊盜罪，係
    以行為人攜帶兇器竊盜為其加重條件，此所謂兇器，其種類
    並無限制，凡客觀上足對人之生命、身體、安全構成威脅，
    具有危險性之兇器均屬之，且祇須行竊時攜帶此種具有危險
    性之兇器為已足，並不以攜帶之初有行兇之意圖為必要（最
    高法院七十九年臺上字第五二五三號判例要旨可供參照）。
    查被告丙○○、甲○○共同為上開竊盜犯行時，所持之十字
    型螺絲起子二支、尖嘴鉗一支、老虎鉗一支，為鐵製材質，
    質地堅硬，故上開工具於客觀上足以對人之身體、生命、安
    全構成威脅，自堪認為兇器無疑。核被告丙○○、甲○○之
    行為，均係犯刑法第三百二十一條第一項第三款之攜帶兇器
    竊盜罪。被告二人就如附表所示五百十件之竊盜行為，均有
    犯意聯絡及行為分擔，應論以共同正犯。被告丙○○前曾於
    九十三年間因違反毒品危害防制條例，經本院判處有期徒刑
    七月，於九十四年一月五日確定，又於九十四年間因竊盜案
    件，經本院判處有期徒刑一年，於九十四年五月十七日確定
    ，上開二罪經定應執行刑為有期徒刑一年六月，入監執行後
    ，於九十六年二月十三日縮短刑期執行完畢之事實，有臺灣
    高等法院被告前案紀錄表、刑案資料查註紀錄表各一份附卷
    可稽，其於五年以內再故意犯本件有期徒刑以上如附表所示
    之各罪，均為累犯，各應依刑法第四十七條第一項，論以累
    犯，並均加重其刑。又被告二人所為附表編號一至五一０號
    共五百十件之竊盜犯行，其犯意各別，應予分論併罰。爰審
    酌被告二人於短短數月內，即犯案眾多，件數多達五百十件
    ，所竊取之財物均為價值非低之物品，其二人年輕力壯，不
    思從事正當行業，以獲取生活費用，好逸惡勞，且被告丙○
    ○有前述之犯罪紀錄，被告甲○○於八十九年及九十六年間
    ，因施用毒品案件，經本院裁定送觀察、勒戒，後經檢察官
    為不起訴處分，二人均有犯罪之紀錄，素行非佳，經入監執
    行後，不思己過，痛改前非，一再犯案，造成被害人財產損
    失及精神上痛苦，其二人惡性嚴重，惟其二人自始均坦承犯
    行，犯後態度尚佳，並主動配合警察辦案，尚有悔悟之心，
    檢察官亦認被告二人犯罪後態度良好且有悔悟之心，建請本
    院從輕處以適當之刑等一切情狀，分別量處如主文（詳見附
    表）所示之刑。又被告二人就附表編號一至十二部分竊盜犯
    行之犯罪時間，均係於九十六年四月二十四日以前，合於中
    華民國九十六年罪犯減刑條例第二條第一項第三款應予減其
    刑期二分之一之規定，爰就其宣告刑予以減刑。另就附表所
    示之五百十件竊盜案件合併定其應執行刑，以示懲儆。
三、扣案之十字型螺絲起子二支、尖嘴鉗一支、老虎鉗一支，為
    被告丙○○所有且供被告二人犯本罪所用之物，業據被告二
    人供明在卷，爰依刑法第三十八條第一項第二款規定沒收之
    。至於扣案之其餘工具如美工刀一支、扳手一把、魯班尺一
    個、一字型螺絲起子一支，被告二人否認有持以供竊盜之用
    ，衡量其二人已坦承犯行，對此部分應無隱瞞之必要，此部
    分供述當可採信，且無其他任何積極證據可資證明被告二人
    有持以行竊，此部分既非屬供犯罪所用之物，自不得宣告沒
    收。
據上論斷，應依刑事訴訟法第二百九十九條第一項前段，刑法第
二十八條、第三百二十一條第一項第三款、第四十七條第一項、
第五十一條第五款、第三十八條第一項第二款，中華民國九十六
年罪犯減刑條例第二條第一項第三款、第七條，判決如主文。
本案經檢察官乙○○到庭執行職務
中　　華　　民　　國　　96　　年　　10　　月　　23　　日
                  刑事第十五庭  法　官　楊真明
以上正本證明與原本無異。
如不服本判決，應於送達後十日內向本院提出上訴狀（須附繕本
），上訴於臺灣高等法院臺中分院。
上訴書如未敘述理由，應於上訴期間屆滿後20日內補提理由書於
本院。
                                書記官　呂苗澂
中　　華　　民　　國　　96　　年　　10　　月　　24　　日
附錄本判決論罪科刑法條
中華民國刑法第三百二十一條第一項：
  犯竊盜罪而有左列情形之一者，處六月以上、五年以下有期徒
  刑：
  一  於夜間侵入住宅或有人居住之建築物、船艦或隱匿其內而
　　  犯之者。
  二  毀越門扇、牆垣或其他安全設備而犯之者。
  三  攜帶兇器而犯之者。
  四  結夥三人以上而犯之者。
  五  乘火災、水災或其他災害之際而犯之者。
  六  在車站或埠頭而犯之者。
